# 支付的自来水开口费怎样会计处理

提问人：dxxd_ren 时间：2019-01-31 10:02:13
1 、支付的自来水开口费怎样会计处理； 2 、月中 15 号固定资产转固， 16号到月底生产的产品折旧不计提的话，成本就不准了，怎样处理？

回答人：chenyiwei
1 、一般确认为长期待摊费用（用水权费），在合理确定的受益年限内摊销，一般不建议超过 5 年。
2 、确实存在这个问题，但保持一致性更重要。